臺灣桃園地方法院刑事判決　　　　　　　　　　　　九十一年度易字第一九六四號
　　公　訴　人　臺灣桃園地方法院檢察署檢察官
　　被　　　告　甲○○
右列被告因竊佔案件，經檢察官提起公訴（九十一年度偵字第一四六四八號），本院
判決如左：
    主      文
甲○○意圖為自己不法之利益，而竊佔他人之不動產，處有期徒刑伍月，如易科罰金
，以佰元折算壹日。
    事      實
一、甲○○明知坐落於桃園縣中壢市○○段第二七八之一、三二四之一等地號之土地
    非其所有，為乙○○所有之土地，竟意圖為自己不法之利益，於民國（下同）八
    十九年十二月二十七日起，在上開土地上如附圖所示之Ａ、Ｂ、Ｃ、Ｄ、Ｅ、Ｆ
    、Ｇ部分，Ａ、Ｂ部分作為車庫使用，其餘部分則種植農作物迄今，面積共達一
    百零五點二一平方公尺（同上地段第二七八之一地號之土地共計四九點七三平方
    公尺；第三二四之一地號之土地共計五五點四八平方公尺）。
二、案經土地所有權人乙○○訴請臺灣桃園地方法院檢察署檢察官偵查起訴。
    理      由
一、訊據被告甲○○固不否認在前揭土地上種植蕃薯等作物，惟辯稱：係經過張老先
    生（即丙○○）同意後，始在該等地號之土地上種植作物等語。經查，右揭犯罪
    事實，業據告訴人乙○○於偵訊中指述纂詳，並於審理中證述：伊於八十九年九
    月間，有在系爭土地上以塑膠網圍籬，並張貼告示牌前後達三月，在九十年三月
    間，伊請人整地時，有當面告訴被告，請他不要在系爭土地上種植地瓜葉等語（
    見本院九十一年十二月十二日審理筆錄）。且前揭坐落於桃園縣中壢市○○段第
    二七八之一、三二四之一等地號之土地為告訴人乙○○於六十五年間以買賣之原
    因取得該土地之所有權，有前揭地號之土地登記簿謄本在卷可稽，被告所指之丙
    ○○並非系爭土地之所有權人，並無同意被告使用系爭土地之權利甚明。況證人
    丙○○亦於偵查中均證述：沒有同意甲○○可在上開土地上種植作物；伊並有看
    見甲○○在上開土地上種蕃薯等語（見臺灣桃園地方法院檢察署九十年度他字第
    八六號卷所附九十年十二月十八日偵訊筆錄）；又證人邱德章亦於偵查中證述：
    有看到甲○○種地瓜等語（見同上開他卷所附九十年十二月十二日偵訊筆錄）。
    此外，另有九十年十二月十八日、九十一年四月二十五日勘驗筆錄各一份、現場
    勘驗照片十六幀、桃園縣中壢地政事務所九十一年五月八日中地二法字第○九一
    ○○四○四○○號函及所附土地複丈成果圖各一份在卷足稽。綜上足認，被告辯
    稱無意圖不法之利益云云，顯係其卸責之詞，不足為採。是本案事證明確，被告
    竊佔犯行，應堪認定。
二、核被告所為，係犯刑法第三百二十條第二項之竊佔罪，應依同條第一項處斷。爰
    審酌被告犯罪之動機、目的、手段，及其品性、生活狀況、智識程度、竊佔告訴
    人系爭土地之面積、竊佔之期間近一年，犯罪所生之損害非輕，及其犯罪後仍否
    認犯行態度不佳，迄判決前仍未將前開土地恢復原狀，返還告訴人等一切情狀，
    量處如主文所示之刑，並諭知易科罰金之折算標準，以資懲儆。
據上論斷，應依刑事訴訟法第二百九十九條第一項前段，刑法第三百二十條第二項、
第一項、第四十一條第一項前段，罰金罰鍰提高標準條例第一條前段、第二條，判決
如主文。
本案經檢察官胡原龍到庭執行職務。
中      華      民      國    九十一    年     十二     月    二十六    日
                                      臺灣桃園地方法院刑事第六庭
                                          法  官    游  紅  桃
右正本證明與原本無異。
如不服本判決，應於判決送達後十日內向本院提出上訴狀（應附繕本），上訴於臺灣
高等法院。
                                          書記官    王  元  宏
中      華      民      國    九十一    年     十二     月    二十六    日
附論罪科刑依據之法條：
刑法第三百二十條
 （普通竊盜罪、竊佔罪）
意圖為自己或第三人不法之所有，而竊取他人之動產者，為竊盜罪，處五年以下有期
徒刑、拘役或五百元以下罰金。
意圖為自己或第三人不法之利益，而竊佔他人之不動產者，依前項之規定處斷。
前二項之未遂犯罰之。
